# 与政府合资市政工程收入确认

提问人：wx_5d9a2541a4e5 时间：2019-10-07 02:04:38
请问：A 公司和某地政府就某地供水签署了特许经营协议。如果 A 公司和某地政府以 70% 和 30% 的比例分别出资建造一水厂，那么 A 公司能认100%还是 70%的建设收入。谢谢。

回答人：chenyiwei
A公司确认的建造合同收入仍然是 100%的，包含对应于其自身对项目公司持股比例的部分。